臺北高等行政法院裁定
110年度訴字第1537號
原      告  徐敏健                                      

被      告  財政部                                      


代  表  人  蘇建榮（部長）
上列當事人間限制出境事件，原告不服行政院中華民國110年10
月20日院臺訴字第1100189275號訴願決定，提起行政訴訟，本院
裁定如下：
    主　文
原告之訴駁回。
訴訟費用由原告負擔。
    理　由　
一、按提起撤銷訴訟，以經合法訴願為要件，此觀行政訴訟法第
    4條之規定即明；而訴願之提起，應自行政處分達到或公告
    期滿之次日起30日內為之，復為訴願法第14條第1項所明定
    。故提起訴願逾法定期間，屬未經合法訴願，則其復提起撤
    銷訴訟，其起訴即屬不備其他要件，行政法院應依行政訴訟
    法第107條第1項第10款規定，以裁定駁回其訴。又行政程序
    法第72條第1項本文規定：「送達，於應受送達人之住居所
    、事務所或營業所為之。」第73條第1項規定：「於應送達
    處所不獲會晤應受送達人時，得將文書付與有辨別事理能力
    之同居人、受雇人或應送達處所之接收郵件人員。」
二、事實概要：原告徐敏健經被告財政部以其欠繳綜合所得稅計
    新臺幣16,227,021元，已達限制欠稅人金額且符合限制欠稅
    人或欠稅營利事業負責人出境規範，乃以民國110年6月22日
    台財稅字第11002202961號函請内政部移民署限制原告出境
    ，並於同日以台財稅字第11002202960號函通知原告（下稱
    原處分）。原告不服原處分，提起訴願，經行政院於110年1
    0月20日以院臺訴字第1100189275號訴願決定書作成不受理
    決定，原告仍不服，乃提起本件行政訴訟。
三、經查，本件原處分經被告交由郵政機關於110年6月23日送達於原告住所(臺北市○○區○○○路0段00號0樓)，因郵務人員未獲會晤原告本人，乃將原處分交與大樓管理員收件等情，有郵務送達證書在卷可稽(原處分卷第6頁），已生合法送達之效力。是原告提起訴願之法定不變期間，自原處分發生送達效力之次日即110年6月24日起算30日；又原告住居於臺北市士林區，訴願機關即行政院之機關所在地位於臺北市中正區，依訴願扣除在途期間辦法第2條規定，毋庸扣除在途期間，是計算至110年7月23日(星期五)屆滿。惟原告遲至110年8月5日始提起訴願(訴願卷第2頁)，已逾上開法定期間，其訴願自非適法，訴願決定以原告提起訴願逾法定不變期間，不予受理，自無不合。原告未經合法訴願，即提起本件撤銷訴訟，揆諸前揭說明，即屬不備起訴要件而不合法，且非得補正，應予駁回。又本件原告之訴既不合法，則關於原告之實體上主張，自毋庸予以審究論斷，附此敘明。
四、依行政訴訟法第107條第1項第10款、第104條，民事訴訟法
    第95條、第78條，裁定如主文。
中　　華　　民　　國　　111 　年　　3 　　月　　11　　日
   　　　　　　　   臺北高等行政法院第二庭
                              審判長法  官　 蕭忠仁
                          　        法  官　 黃翊哲
                                    法  官　 李明益
上為正本係照原本作成。
如不服本裁定，應於送達後10日內向本院提出抗告狀（須按他造
人數附繕本）。
中　　華　　民　　國　　111 　年　　3 　　月　　11　　日
                                    書記官  陳德銘